# 采购折扣

提问人：junice 时间：2023-05-17 20:59:59
公司预付客户 10 万款项作为原材料开发的预付款，并与供应商约定开发成功后公司采购量 1000 万达到一定金额，预付款可以抵扣货款。请问如果公司在本期无法完成约定采购额，预付款是否根据当期采购额占 1000 万占比来冲减本期采购额？

回答人：chenyiwei
如果公司在本期无法完成约定采购额，是否这部分预付款无法抵扣货款？或者合同还约定了其他惩罚措施？
未完成的额度能否结转到后期完成？有无宽限期？这部分预付款预计后续如何收回或者实现其经济利益？